臺灣士林地方法院刑事判決　　　　　　　 96年度訴字第179號
公　訴　人　臺灣士林地方法院檢察署檢察官
被　　　告　甲○○
　　　　　　　　　　現羈押於台灣士林看守所
上列被告因搶奪案件，經檢察官提起公訴（96年度偵字第674 號
），被告於本院準備程序中就被訴之事實為有罪之陳述，經本院
合議庭裁定改由受命法官獨任依簡式審判程序審理並判決如下：
    主  文
甲○○共同攜帶兇器竊盜，累犯，處有期徒刑柒月；扣案之一字
型螺絲起子壹支沒收。又共同損壞他人機車鎖頭，足以生損害於
他人，累犯，處拘役參拾日，如易科罰金以新臺幣壹仟元折算壹
日；扣案之一字型螺絲起子壹支沒收。又共同意圖為自己不法之
所有，搶奪他人之動產，累犯，處有期徒刑拾月。又共同意圖為
自己不法之所有，搶奪他人之動產，累犯，處有期徒刑拾月。應
執行有期徒刑貳年，拘役參拾日，拘役如易科罰金以新臺幣壹仟
元折算壹日；扣案之一字型螺絲起子壹支沒收。
    事  實
     犯罪事實
一、甲○○前因竊盜案件，經臺灣板橋地方法院判處有期徒刑1
    年2 月確定，於民國93年8 月2 日縮短刑期執行完畢，詎猶
    不知悔改，與盧聲雲（已死亡，已由臺灣士林地方法院檢察
    署檢察官另為不起訴處分）基於不法所有意圖之共同犯意聯
    絡：
  （一）於95年11月30日凌晨某時，甲○○與盧聲雲在臺北縣三
        重市○○街125 巷4 號前，由甲○○持足供兇器使用之
        一字型螺絲起子，盧聲雲在旁把風之方式，破壞機車鎖
        頭後，竊取丁○○所有之車號CRZ-660 號重型機車，足
        以生損害於丁○○。
  （二）甲○○、盧聲雲於竊得車號CRZ-660 號重型機車後，即
        由甲○○駕駛該機車，後載盧聲雲前往臺北市大同區附
        近，於95年11月30日中午12時許，途經臺北市大同區○○○路86號前時，見乙○○騎乘車號CGV- 273號重型機
        車在路上行駛，即由盧聲雲下手搶奪乙○○脖子上之金
        項鍊後逃逸。
  （三）於95年12月12日中午12時37分許，甲○○、盧聲雲復騎
        乘該車號CRZ-660 號重型機車，途經臺北市○○區○○
        路163 號前時，見丙○○在路旁行走，即由坐在後座之
        盧聲雲下手搶奪丙○○脖子上之項鍊。
  （四）嗣經警循線追查，於96年1 月5 日晚間11時30分許，在
        臺北縣淡水鎮馬偕醫院內逮捕甲○○，並扣得一字型螺
        絲起子1 支。
二、案經丁○○、乙○○、丙○○訴由臺北市政府警察局大同分
    局報告臺灣士林地方法院檢察署檢察官偵查起訴。
    理  由
一、上揭犯罪事實，業據被告甲○○於本院審理時坦承不諱，核
    與證人即被害人丁○○、乙○○、丙○○分別在警詢（兩造
    當事人均同意作為證據）及偵查中所證述情節相符，並有臺
    北市政府警察局大同分局扣押物品清單（一字型螺絲起子1
    支）1 份及相片分別附於偵查卷及本院卷可稽，事證明確，
    被告犯行堪以認定。
二、
  （一）按所謂兇器，其種類並無限制，凡客觀上足以對人之生
        命、身體、安全構成威脅，具危險性之物品均屬之。查
        被告甲○○於事實欄（一）所持之一字型螺絲起子，係
        具有相當長度、硬度及尖銳程度之器具，客觀上顯然足
        對人之生命、身體、安全構成威脅，具有危險性，自屬
        刑法第321 條第1 項第3 款之兇器。核被告甲○○於事
        實欄（一）所為之竊盜行為，係犯刑法第321 條第1項
        第3 款之攜帶兇器竊盜罪。又被告係以一字型螺絲起子
        破壞機車鎖頭再加以竊取，所犯係屬刑法第354 條之毀
        損他人器物罪。再被告於事實欄（二）、（三）所為之
        搶奪行為，係犯刑法第325 條第1 項之搶奪罪。
  （二）核就事實欄（一）、（二）、（三）所示之犯行，被告
        甲○○與盧聲雲皆有犯意聯絡及行為分擔，均為共同正
        犯。又被告甲○○所犯上揭攜帶兇器竊盜罪、毀損他人
        器物罪、搶奪罪，均犯意個別，應予分論併罰。
  （三）被告甲○○前因竊盜案件，經臺灣板橋地方法院判處有
        期徒刑1 年2 月確定，於93年8 月2 日縮短刑期執行完
        畢，有卷附臺灣高等法院被告前案紀錄表1 紙可稽，其
        於有期徒刑執行完畢後，5 年內故意再犯有期徒刑以上
        之本罪，均為累犯，均依刑法第47條第1 項之規定加重
        其刑。又扣案之一字型螺絲起子1 支係被告甲○○所有
        供本案竊盜及毀損犯罪所用之物，業據被告供明在卷，
        應依刑法第38條第1 項第2 款之規定宣告沒收。
  （四）爰審酌被告前有多次犯罪前科紀錄，有臺灣高等法院被
        告前案紀錄表可參，其正值青壯之年，不思以正當方式
        取得財物，竟貪圖私慾，搶奪、竊盜他人之財物，侵害
        他人之財產安全，再衡以被告所竊取及行搶所得財物之
        價值，及犯後坦承犯行，態度尚稱良好等一切情狀，分
        別量處如主文所示之刑，所處拘役30日部分並諭知易科
        罰金之折算標準，並定其應執行刑。
據上論斷，應依刑事訴訟法第273 條之1 第1 項、第299 條第1
項前段，刑法第28條、第321 條第1 項第3 款、第354 條、第
325 條第1 項、第41條第1 項前段、第47條第1 項、第51條第5
款、第38條第1 項第2 款，判決如主文。
本案經檢察官王以文到庭執行職務。
中　　華　　民　　國　　96　　年　　3 　　月　　30　　日
                  刑事第三庭法  官  賴邦元
以上正本證明與原本無異。
如不服本判決，應於判決送達後10日內，向本院提出上訴狀。
                            書記官  游育慈
中　　華　　民　　國　　96　　年　　3 　　月　　30　　日
附錄本案論罪科刑法條之依據：
中華民國刑法第321條
（加重竊盜罪）
犯竊盜罪而有左列情形之一者，處 6 月以上、 5 年以下有期徒
刑：
一  於夜間侵入住宅或有人居住之建築物、船艦或隱匿其內而犯
    之者。
二  毀越門扇、牆垣或其他安全設備而犯之者。
三  攜帶兇器而犯之者。
四  結夥三人以上而犯之者。
五  乘火災、水災或其他災害之際而犯之者。
六  在車站或埠頭而犯之者。
前項之未遂犯罰之。
中華民國刑法第354條
（毀損器物罪）
毀棄、損壞前二條以外之他人之物或致令不堪用，足以生損害於
公眾或他人者，處2 年以下有期徒刑、拘役或5 百元以下罰金。
中華民國刑法第325條
（普通搶奪罪）
意圖為自己或第三人不法之所有，而搶奪他人之動產者，處 6 月
以上 5 年以下有期徒刑。
因而致人於死者，處無期徒刑或 7 年以上有期徒刑，致重傷者，
處 3 年以上 10 年以下有期徒刑。
第 1 項之未遂犯罰之。
